臺灣屏東地方法院民事判決　　　　　　110年度潮簡字第462號
原　　　告　第一產物保險股份有限公司

法定代理人　李正漢　


訴訟代理人　陳萬得　
被　　　告　余立勤　




上列當事人間請求侵權行為損害賠償事件，本院於民國110 年10
月5日言詞辯論終結，判決如下：
    主  文
被告應給付原告新臺幣（下同）96,886元，及自110 年9 月29日
起至清償日止，按週年利率百分之5 計算之利息。
原告其餘之訴駁回。
訴訟費用1,220 元由被告負擔1,068元，餘由原告負擔。
本判決第一項得假執行。但被告於執行標的物拍定、變賣或物之
交付前，以96,886元為原告預供擔保，或將請求標的物提存後，
得免為假執行。
    事實及理由要領
原告主張其承保車牌號碼000-0000號租賃小客車（下稱A 車）於
108 年12月5 日17時14分許，在屏東縣恆春鎮墾丁加油站對面南
下內側車道處，遭被告駕駛之車號BBT-2395號自小客車（下稱B
車）因行駛不慎而自後追撞，致車體受損，原告因而支出110,58
4 元修復費用之事實，業據其提出與其主張相符之證據資料為證
，並經本院調取上開道路交通事故調查卷宗在卷可佐，被告經本
院合法通知後，既未於言詞辯論期日到場爭執，復未提出書狀答
辯以供本院斟酌，本院審酌原告所提證據，堪認其主張為真實。
本院審酌事故發生時行駛同向外側車道之B 車未注意前方狀況而
擦撞前方於內側車道停等欲左轉之A 車，就系爭事故之發生自應
負過失責任。次按，不法毀損他人之物者，被害人得請求賠償其
物因毀損所減少之價額，民法第196 條定有明文。又依民法第19
6 條請求賠償物被毀損所減少之價額，得以修復費用為估定之標
準，但以必要者為限（例如︰修理材料以新品換舊品，應予折舊
），為我國實務上多數見解。查原告主張因修復A 車支出費用11
0,584 元（含工資26,276元、烤漆25,602元、零件58,706元），
A 車自出廠日107 年10月，迄本件車禍發生時即108 年12月5 日
，已使用1 年2 個月，依行政院所頒固定資產耐用年數表及固定
資產折舊率表，運輸業用客車、貨車之耐用年數為4 年，依平均
法計算其折舊結果，本件A 車修復費用扣除零件折舊（13,698元
）後為96,886元（計算式如附件）。從而，原告依據侵權行為損
害賠償、保險代位之法律關係，請求被告給付扣除折舊後之必要
修復費用96,886元，及自起訴狀送達翌日即110 年9 月29日起，
按週年利率百分之5 計算之利息，為有理由，應予准許，逾此範
圍則無理由。本件係就民事訴訟法第427 條訴訟適用簡易程序所
為被告敗訴之判決，依同法第389 條第1 項第3 款規定，應職權
宣告假執行，並依同法第392 條第2 項、第3 項規定，依職權宣
告被告於執行標的物拍定、變賣或物之交付前預供擔保，或將請
求標的物提存，得免為假執行。又本件訴訟費用確定為1,220 元
，爰依勝敗比例命二造負擔，附此敘明。
中    華    民    國   110    年    10    月    21    日
                  潮州簡易庭      法  官  麥元馨
正本係照原本作成。
如對判決上訴，須於判決送達後20日內向本院提出上訴狀，其未
表明上訴理由者，應於提出上訴後20日內向本院補提理由書狀（
均須按他造當事人之人數附繕本）。如委任律師提起上訴者，應
一併繳納上訴審裁判費。
中    華    民    國   110    年    10    月    21    日
                                  書記官  洪雅玲
附件
計算方式：
㈠零件折舊計算
1.殘價＝取得成本÷( 耐用年數＋1)即58,706÷( 4+ 1) ≒11,7
  41（小數點以下四捨五入）；
2.折舊額＝( 取得成本－殘價) ×1/（耐用年數）×（使用年數
  ）即( 58,706－11,741) ×1/4 ×（1+2/12）≒13,698（小數
  點以下四捨五入）；
3.扣除折舊後價值＝（新品取得成本－折舊額）即58,706－13,6
  98＝45,008。
㈡必要修復費用＝零件折舊後45,008元＋工資、烤漆費用（26,2
  76元+25,602 元）＝96,886元